臺灣高等法院花蓮分院刑事判決
                                     110年度上易字第78號
上  訴  人  臺灣花蓮地方檢察署檢察官
被      告  陳慶鴻


選任辯護人  闕言霖律師
            吳明益律師
上列上訴人因被告過失傷害案件，不服臺灣花蓮地方法院110年
度易字第190號中華民國110年11月9日第一審判決（起訴案號：
臺灣花蓮地方檢察署110年度偵字第3088號），提起上訴，本院
判決如下：
    主  文
上訴駁回。
陳慶鴻緩刑貳年。
    事實及理由
一、按刑事訴訟法第348條於民國110年6月16日修正，同年月18
    日施行，修正施行後規定「上訴得對於判決之一部為之（第
    1項）。對於判決之一部上訴者，其有關係之部分，視為亦
    已上訴。但有關係之部分為無罪、免訴或不受理者，不在此
    限（第2項）。上訴得明示僅就判決之刑、沒收或保安處分
    一部為之（第3項）」。本案於上開規定修正通過施行後之1
    10年12月13日繫屬本院，有臺灣花蓮地方法院110年12月13
    日花院楓刑智110易190字第10591號函上本院收狀戳可參（
    見本院卷第5頁），上訴之效力及範圍即應適用現行刑事訴
    訟法第348條之規定（最高法院110年度台上大字第5375號裁
    定意旨參照）。查檢察官已明示針對原審科刑部分提起一部
    上訴（見本院卷第87頁）。被告陳慶鴻本案犯罪之事實、證
    據、理由及論罪、沒收均引用第一審判決書之記載（如附件
    ），先予說明。
二、檢察官上訴意旨以被告未與告訴人蘇○雄達成和解為由指摘
    原判決量刑過輕而不當。經核原判決已斟酌刑法第57條各款
    事由，以行為人責任為基礎，兼顧被告有利與不利之科刑資
    料，既未逾越法定範圍，亦無違背公平正義之精神，客觀上
    不生量刑畸重、畸輕或有所失入、失出之裁量權濫用，核與
    罪刑相當原則無悖。且被告與告訴人於本院中就被告刑事責
    任部分業以新臺幣23萬2千元達成和解，被告並已全數給付
    完畢，此有匯款委託書2紙、本院111年4月11日公務電話紀
    錄附卷可參（見本院卷第132-1頁至第135頁），告訴人亦當
    庭表示尊重原審判決之刑度（見本院卷第123頁），故檢察
    官上訴意旨並無理由，應予駁回。
三、末按刑罰固屬國家對於犯罪之人，以剝奪法益之手段所加諸
    公法之制裁，惟其積極目的，在於預防犯人之再犯，故對於
    初犯，惡性未深者，若因偶然觸法，即置諸刑獄自非刑罰之
    目的。查被告未曾受有期徒刑以上刑之宣告，此有臺灣高等
    法院被告全國前案紀錄表附卷可憑。其因一時失慮，致罹刑
    典，犯後已坦承犯行，深知自己所為非是，復與告訴人就其
    本案刑事責任部分於本院中達成和解，被告並已遵期履行給
    付完畢，此有本院審判筆錄、匯款委託書2紙、本院111年4
    月11日公務電話紀錄附卷可參（見本院卷第123頁、第132-1
    頁至第135頁），兼衡告訴人當庭表示若被告有履行和解條
    件則同意給予被告緩刑宣告等語（見本院卷第123頁），足
    認被告已顯有悔意，寧信被告經此教訓，應知所警惕，信無
    再犯之虞。本院審酌上情，認原判決所宣告之刑，以暫不執
    行為適當，爰依刑法第74條第1項第1款之規定，就原判決所
    宣告之刑，併予宣告緩刑2年，以啟自新，兼觀後效。
據上論斷，應依刑事訴訟法第368條、第373條，刑法第74條第1
項第1款，判決如主文。
本案經檢察官陳宗賢提起公訴，檢察官簡淑如提起上訴，檢察官
黃怡君到庭執行職務。
中　　華　　民　　國　　111 　年　　4 　　月　　22　　日
                  刑事庭審判長法  官  林慧英
                              法  官  李水源
　　　　　　　　　　　　　　　法  官  謝昀璉　
以上正本證明與原本無異。
本件不得上訴。           
中　　華　　民　　國　　111 　年　　4 　　月　　22　　日
                              書記官  劉又華
中華民國刑法第284條
因過失傷害人者，處1年以下有期徒刑、拘役或10萬元以下罰金
；致重傷者，處3年以下有期徒刑、拘役或30萬元以下罰金。
附件：
臺灣花蓮地方法院刑事判決
110年度易字第190號
公  訴  人  臺灣花蓮地方檢察署檢察官
被      告  陳慶鴻
選任辯護人  吳明益律師
上列被告因過失傷害案件，經檢察官提起公訴（110年度偵字第3
088號），被告於本院準備程序時就被訴事實為有罪之陳述，經
裁定改依簡式審判程序審理，並判決如下：
    主  文
陳慶鴻犯過失傷害罪，處拘役肆拾日，如易科罰金，以新臺幣壹
仟元折算壹日。
    事  實
陳慶鴻於民國109年10月8日上午8時許，在花蓮縣○○市○○鄉○○村
之○○○○廠施作管線工程，本應注意車輛系營建機械，除乘坐席位
外，於作業時不得搭載勞工，且不得使車輛機械供為主要用途以
外之用途，而依當時情形，無不能注意之情事，陳慶鴻竟疏未注
意，指示○○蘇○雄站立於挖掘機之挖斗內，由陳慶鴻操作挖掘機
升高挖斗而使蘇○雄於高處作業，嗣因挖斗瞬間掉落，致蘇○雄自
高處掉落，因而受有下背、骨盆、左側足部挫傷之傷害。
    理  由
一、上揭犯罪事實，業據被告陳慶鴻坦承不諱，核與證人即告訴
    人蘇○雄之指訴大致相符（他卷第26頁），且有診斷證明書
    、急診病歷、現場照片、勞動部職業安全衛生署110年4月23
    日勞職北5字第1100303158號函及所附工作場所發生受傷職
    業災害檢查報告表附卷可稽（他卷第5頁至第12頁、第37頁
    至第39頁、第47頁至第51頁），足認被告自白與事實相符，
    堪以採信。本案事證明確，被告犯行已堪認定，應依法論科
    。
二、核被告所為，係犯刑法第284條前段之過失傷害罪。爰審酌
    被告經營○○行、○○工程，對於施作工程之受僱人負有職業安
    全之注意義務，卻便宜行事，疏未注意相關安全規則，率爾
    令告訴人立於挖掘機之挖斗內，終致意外發生，並使告訴人
    受有體傷，此類工安意外之發生，比諸一般車禍肇事更值非
    難；惟念被告坦承犯行，且願意以現金一次給付之方式，先
    行支付告訴人新臺幣（下同）20萬元作為初步賠償，然因告
    訴代理人黃○炎堅持至少須一次給付30萬元而無法達成共識
    （見本院卷第69頁）。查告訴人本案傷勢非重，其後續所生
    之椎間盤疾患乃告訴人本身之退化性疾患，並非被告之過失
    傷害行為所直接造成，有前述診斷證明書存卷可證，且被告
    與告訴人雙方尚有其他勞動契約之爭議，此則有告訴人請求
    項目列表在卷可參（見本院卷第49頁），是被告願意提出20
    萬元，且非總額和解，而係先行賠償，業已展現相當之誠意
    ，未能達成和解實非被告之故，兼衡其高職畢業之智識程度
    、經營○○行、家庭經濟狀況尚可、仍須扶養2名小孩及母親
    等一切情狀（見本院卷第79頁），量處如主文所示之刑，並
    諭知易科罰金之折算標準。　　
據上論斷，應依刑事訴訟法第273條之1 第1項、第299條第1項前
段、第310條之2、第454條第1項，判決如主文。
本案經檢察官陳宗賢提起公訴，檢察官簡淑如到庭執行職務。
中　　華　　民　　國　　110 　年　　11　　月　　9 　　日
　　　　　　　　　刑事第二庭    法　官　黃夢萱